

Marcos Campos

🛚 Brasília, DF 📞 61998750918 🚇 marcos.b.campos14@gmail.com

https://github.com/marcos-c1

Resumo

Sou bacharel em Ciências da Computação pelo Instituto Federal de Brasília. Possuo experiência profissional adquirida por meio de competições acadêmicas e freelancers, e também conhecimentos através de estágios realizados ao longo da jornada acadêmica. Minhas notáveis qualidades incluem proatividade, resiliência e dedicação, características que o destacam no campo da tecnologia.

Experiência

Ministério Público do Distrito Federal e Territórios, Asa Sul

Estagiário

09/2017 - 12/2017

Asa Sul, Brasília

Trabalhei na parte de Diligências, tinha como propósito atualizar os dados processuais no sistema. Ademais, exercia funções relacionadas a arquivação de processos e encaminhamento às suas devidas Varas.

Empresa Brasileira de Serviços Hospitalares (EBSERH)

Estagiário

11/2020 - 04/2022

Asa Sul, DF

https://www.gov.br/ebserh/pt-br

Trabalhei no Setor de Análise e Dimensionamento de Pessoal na área de Ciência de Dados, com o objetivo de prover um ferramental analítico eficiente a partir da manipulação dos dados advindos do data warehouse.

Tribunal de Contas da União (TCU)

03/2022 - 03/2024

Estagiário

Asa Sul, DF

https://portal.tcu.gov.br/inicio/

Trabalho como desenvolvedor backend no sistema integrativo Radex do TCU usando JavaScript puro. A metodologia ágil aplicada é a SCRUM; o objetivo principal da aplicação é disponibilizar aos usuários uma interface interativa em torno das deliberações de cada processo tramitado nos colegiados do órgão de controle.

Caronas Burguer

11/2023 - 01/2024

Freelancer

Tag. Norte, DF

https://www.caronasburger.com.br/

Trabalhei como desenvolvedor frontend com o objetivo de deixar a aplicação responsiva, consistente e interativa com o usuário. A aplicação inteira é desenvolvida em php puro e o servidor é hospedado pelo Apache.

Educação

Centro Educacional 05 de Taguatinga

02/2015 - 12/2017

Ensino Médio

Instituto Federal de Brasília, Campus - Taguatinga

02/2019 - Cursando Ensino Superior

Habilidades

JavaScript, HTML, CSS

••••

CRUD em APIs RestfulProtocolo HTTPS, SOAP

••••

Ferramenta low-code

Oracle APEX, Power BI, Power Ouery

••••

Banco de Dados

MySQL, SQL Server, MongoDB, PostGreSQL, PL/SQL

 $\bullet \bullet \bullet \bullet \circ$

Deploy da aplicação em Nuvem Microsoft Azure, Amazon AWS

••••

Frameworks Front-End

ReactJS, VueJS, NextJS, Redux, GraphQL

••••

Frameworks Back-End

Express, Angular, JQuery

••••

Languages

C/C++, Java, Python, Perl/Bash, JavaScript, VBA, PL/SQL

••••